臺灣雲林地方法院民事判決　九十三年度親字第七號
　　原　　　告　丙○○
　　訴訟代理人　陳忠儀律師
　　被　　　告　甲○○
　　兼
　　法定代理人　乙○○
右當事人間請求否認子女事件，於九十三年六月十日辯論終結，本院判決如左：
    主      文
確認被告甲○○非被告乙○○之婚生子。
訴訟費用由被告負擔。
    事      實
甲、原告方面：
一、聲明：如主文第一項所示。
二、陳述：
(一)、原告與被告乙○○於民國八十三年六月五日結婚，婚後被告乙○○不負擔家計，
    屢次毆打原告，原告遂於八十六年十一月四日搬回娘家居住，嗣起訴請求判決離
    婚，經本院九十二年度婚字第四九號判決離婚確定，並於九十二年五月二十七日
    辦妥離婚登記在案。
(二)、被告甲○○於九十三年二月一日出生，惟被告甲○○屬早產兒，懷孕僅三十二週
    ，據此推算原告受胎日，應於九十二年六月中旬以後，當時原告已與被告乙○○
    離婚，是被告甲○○絕非原告自被告乙○○受胎所生之婚生子。退萬步言，即便
    以民法第一千零六十二條第一項受胎期間規定，自被告甲○○出生日回溯至三百
    零二日估算，其日期為九十二年四月五日，原告早於八十六年十一月四日搬回娘
    家居住，與被告乙○○分居逾五年，被告甲○○不可能為原告與被告乙○○所生
    之子，為此，提起本件訴訟等語。
三、證據：提出戶籍謄本一件、出生證明書一份及本院九十二年度婚字第四九號判決
    書影本為證。
乙、被告方面：
一、聲明：駁回原告之訴。
二、陳述：小孩不是我生的，我沒有意見，兩造已分居五、六年，甲○○受胎期間我
    們沒有在一起等語。
丙、本院囑託財團法人佛教大林慈濟醫院作親子血緣關係之鑑定。
     理　　　由
一、按關於認諾及訴訟上自認或不爭執事實之效力之規定，於第五百八十九條及第五
    九十二條之訴，不適用之，民事訴訟法第五百九十四條定有明文。本件被告對於
    對於原告之主張表示不爭執，惟依民事訴訟法第五百九十四條之規定，本院不得
    本於該不爭執之事實，為被告敗訴之判決，合先敘明。
二、本件原告主張其與被告乙○○原係夫妻關係，兩造已於九十二年五月二十七日判
    決離婚並登記在案，而原告丙○○離婚前，即與被告乙○○分居逾五年，原告受
    胎懷有被告甲○○（男、民國○○○年○月○日生、身分證統一編號：Ｚ000
    000000號）期間，並未與被告乙○○同居共同生活之事實，為被告乙○○
    所不爭執，並有財團法人佛教大林慈濟醫院ＤＮＡ鑑定書乙份可佐。因而，原告
    主張被告甲○○非被告乙○○所生之子，自堪信為實在。
三、按妻之受胎，係在婚姻關係存續中者，推定其所生子女為婚生子女。前項推定，
    如夫妻之一方能證明妻非自夫受胎者，得於知悉子女出生之日起，一年內提起否
    認之訴，民法第一千零六十三條定有明文。本件原告受胎生下被告甲○○，其受
    胎期間，係在原告與被告乙○○婚姻關係存續中，依法應推定甲○○為乙○○之
    婚生子。惟原告丙○○受胎懷有被告甲○○時，確未與被告乙○○同居，為被告
    乙○○所承認，並有上開鑑定書佐參，足見原告主張為實在。準此，原告於九十
    三年三月二十二日，於知悉被告甲○○出生之日起一年內，提起本件訴訟，於法
    即屬有據，應予准許。
四、據上論結，本件原告之訴為有理由，依民事訴訟法第七十八條、第八十五條第一
    項前段，判決如主文。
中　　　華　　　民　　　國　　九十三　　年　　　六　　　月　　二十三　　日
                                        臺灣雲林地方法院家事法庭
~B法　　　官　林秋火
右為正本係照原本作成。
如對本判決上訴，應於判決送達後二十日內向本院提出上訴狀。（須附繕本）
中　　　華　　　民　　　國　　九十三　　年　　　六　　　月　　二十三　　日
~B法院書記官　彭文章
